【裁判字號】    99,抗,808
【裁判日期】    990723
【裁判案由】    聲請定其應執行刑
【裁判全文】
臺灣高等法院刑事裁定                   99年度抗字第808號
抗  告  人
即  受刑人  甲○○
上列抗告人因檢察官聲請定其應執行刑案件，不服臺灣板橋地方
法院99年度聲字第2981號，中華民國99年6月23日所為定其應執
行刑裁定（99年度執聲字第1990號），提起抗告，本院裁定如下
：
    主  文
抗告駁回。
    理  由
一、抗告意旨略以：按照新法實施以來，各法院中對其定應執行
    之例參照（臺灣板橋地方法院98年度聲字第2835號裁定）所
    涉之毒品與竊盜等罪合刑共計42個月（3年6個月）經數罪併
    罰後之定應執行22個月（1年10月）其定應執行刑與抗告人
    相較何止天壤之別，抗告人所涉之罪僅竊盜與吸食毒品之罪
    ，侵害法益造成危害相較之下，實屬低度行為，定應執行刑
    反較高度行為為重，其不公之處昭然可見。抗告人亦深明其
    犯罪行為，實屬自食惡果，然其定應執行刑竟如此之重，除
    深切自我反省，也只能伏乞鈞長恩賜抗告人一個合理公平公
    正之裁定，賜予抗告人一個悔過向上的機會，重為有用之人
    等語。
二、按判決確定前犯數罪者，應併合處罰之；又數罪併罰，宣告
    多數有期徒刑者，於各刑中之最長期以上，各刑合併之刑以
    下，定其刑期，但不得逾30年；又數罪併罰有二裁判以上者
    ，依第51條規定，定其應執行刑；以上各情，觀之刑法第50
    條、第51條第5款、第53條之規定自明。次按法律上屬於自
    由裁量事項，尚非概無法律性之拘束，在法律上有其外部界
    限及內部界限。前者法律之具體規定，使法院得以具體選擇
    為適當裁判，此為自由裁量之外部界限。後者法院為自由裁
    量時，應考量法律之目的，法律秩序之理念所在，此為自由
    裁量之內部界限。法院為裁判時，兩者均不得有所踰越（最
    高法院92年度臺非字第187號判決意旨參照）。
三、經查：本件原裁定以抗告人即受刑人甲○○先後犯如原裁定
    附表編號1至編號5所示各罪，經分別判處如其附表所示之刑
    確定，檢察官聲請原審法院定其應執行之刑，經原審法院認
    聲請為正當，就原裁定附表編號1至編號5所示之罪，定其應
    執行刑為有期徒刑3年4月。核原裁定所定之應執行刑，係在
    各宣告刑之最長期（1年5月）以上，各刑合併之刑期（3年1
    0月）以下。另參酌原裁定附表編號1至編號2所示毒品危害
    防制條例等罪，經原法院於98年6月30日以98年度訴字第209
    5號裁定諭知定應執行有期徒刑1年；嗣經本院於98年7月31
    日以98年度上訴字第3093號判決確定，足見原裁定除合於刑
    法第51條第5款規定所定之外部界限，復未逾自由裁量之內
    部界限，對抗告人亦顯然無過重之情，揆諸前揭說明，依法
    並無違誤。抗告意旨徒憑己見，比附攀引他案量刑，指摘原
    裁定不當，為無理由，應予駁回。
據上論斷，應依刑事訴訟法第412條，裁定如主文。
中    華    民    國    99    年    7     月    23    日
                  刑事第三庭審判長法  官   陳博志
                                  法  官   許文章
                                  法  官   陳德民
以上正本證明與原本無異。
不得再抗告。
                                  書記官   高麗雯
中    華    民    國    99    年    7     月    26    日

司法院資訊處製作；財團法人民間司法改革基金會備份。
